臺灣高等法院臺中分院刑事判決　　　 94年度交上易字第519號
上　訴　人　臺灣台中地方法院檢察署檢察官
上　訴　人
即　被　告　乙○○　男　40歲（民國○○年○○月○○日生）
　　　　　　　　　　身分證字號：Ｚ000000000號
　　　　　　　　　　住：台中縣后里鄉○○村○○路三七一號
選任辯護人　王文聖律師
上列上訴人因被告過失重傷害案件，不服臺灣臺中地方法院九十
三年度交易字第三九四號中華民國九十四年二月十六日第一審判
決（起訴案號：臺灣臺中地方法院檢察署九十三年度偵字第六０
一六號），提起上訴，本院判決如下：
    主  文
上訴駁回。
乙○○緩刑參年。緩刑期內付保護管束。
    理　由
一、本案經本院審理結果，認第一審判決認事用法均無不當，應
    予維持，並引用第一審判決書記載之事實，證據及理由（如
    附件）。
二、檢察官依告訴人請求上訴意旨略以：告訴人甲○○因被告乙
    ○○之嚴重疏失，致告訴人身受不能回復之重大傷害，所遺
    留之殘缺，終生無法彌補，嚴重影響告訴人之工作及家庭生
    活，而被告卻無意對告訴人之損害為賠償，原審僅判處被告
    有期徒刑七月，量刑顯然過輕，另本件係被告駕駛拖車快速
    貿然右轉進入衛生掩埋場，告訴人確實不及反應，無從注意
    云云，惟查：本件被告行經肇事地點，未讓右方慢車道之直
    行機車先行，貿然自外側快車道右轉，為肇事主因，告訴人
    超速行駛且未充分注意車前狀況，為肇事次因，業經臺灣省
    車輛行車事故覆議鑑定委員會覆議認定，有該會覆議意見書
    一份在卷可稽，是告訴人亦有行車過失至明，原審酌情量處
    被告有期徒刑七月，尚稱妥適，檢察官前揭上訴，為無理由
    ，應予駁回。又被告上訴仍辯稱其無過失云云，亦無理由，
    其上訴亦應駁回。
二、緩刑之宣告及對本案確定後刑罰執行方法之具體建議：
  (一)查被告前未曾受有期徒刑以上刑之宣告，有臺灣高等法院被
    告全國前案紀錄表附於原審卷可稽，被告犯後已與告訴人即
    被害人家屬達成訴訟上和解，有臺灣臺中地方法院和解筆錄
    影本附卷可考，經此教訓，當知所警惕，應無再犯之虞，本
    院認對被告所宣告之刑，以暫不執行為適當，爰併宣告緩刑
    三年。
  (二)本院另審酌：I被告已與告訴人達成民事和解（台灣台中地
    方法院九十四年度重訴字第二０二號），被告應給付原告新
    臺幣貳佰陸拾萬元，II告訴代理人於本院審理時請求寬限二
    個月，俾讓被告籌錢給告訴人等語，為擔保被告能依其承諾
    清償欠款，並諭知於緩刑期內付保護管束，由專人監督其承
    諾之履行，以杜被告僥倖之念。
  (三)為確保被告上開承諾能繼續有效執行及保護告訴人之權利，
    執行檢察官或執行保護管束者，應依保安處分執行法相關規
    定，將本案和解內容之履行定為被告遵守之事項，並以其違
    反該項命令，認其情節重大，做為聲請撤銷緩刑，以執行宣
    告刑之依據。告訴人亦得據上開理由，聲請執行機關督促被
    告切實履行，併予敘明。
三、據上論結，應依刑事訴訟法第三百六十八條、第三百七十三
    條、刑法第七十四條第一款、第九十三條，判決如主文。
本案經檢察官丙○○到庭執行職務。
中　　華　　民　　國　　94　　年　　6 　　月　　21　　日
               刑事第四庭　審判長法　官　洪　耀　宗
                                 法　官　劉　登　俊
                                 法　官　陳　欣　安
上列正本證明與原本無異。
不得上訴。
                                 書記官　阮　正　枝
中　　華　　民　　國　　94　　年　　6 　　月　　23　　日
　　　　　　　　　　　　　　　　　　　　　　　　　　　Ｆ
